最高法院刑事判決　　　　　　一○○年度台上字第四四八八號
上　訴　人　李泳靖
選任辯護人　巫宗翰律師
上列上訴人因違反槍砲彈藥刀械管制條例案件，不服台灣高等法
院中華民國一００年五月三十一日第二審判決（一００年度上訴
字第六八一號，起訴案號：台灣新竹地方法院檢察署九十七年度
偵緝字第五二０號、九十八年度毒偵字第七七二號），提起上訴
，本院判決如下：
    主  文
上訴駁回。
    理  由
按刑事訴訟法第三百七十七條規定：上訴於第三審法院，非以判
決違背法令為理由不得為之；是提起第三審上訴，應以原判決違
背法令為理由，係屬法定要件；如果上訴理由書狀並未依據卷內
訴訟資料具體指摘原判決不適用何種法則或如何適用不當，或所
指摘原判決違法情事顯與法律規定得為第三審上訴理由之違法情
形不相適合時，均應認其上訴為違背法律上之程式，予以駁回。
本件原判決撤銷第一審之科刑判決，改判仍論處上訴人李泳靖未
經許可，持有可發射子彈具有殺傷力之改造手槍罪刑（累犯，處
有期徒刑三年六月，併科罰金新台幣六萬元，罰金如易服勞役，
以新台幣一千元折算一日。並為相關從刑之宣告）。上訴人之上
訴意旨略稱：（一）蔡升富、郭維啻係於民國九十六年八月二十
三日槍枝被查獲前二日，將槍枝放在魏國華家中，並不是九十六
年八月十四日。此已據蔡升富於第一審審理時證述綦詳，原判決
卻仍認定為九十六年八月十四日，有認定事實與卷內證據不符之
違誤。（二）上訴人並不知道蔡升富拿扣案之手槍、子彈來抵債
，第一審傳喚證人蔡升富、郭維啻、魏國華到庭作證，均已證明
確實並無任何人向上訴人告知抵債之物品係槍枝。乃原判決僅憑
證人於警詢時之證詞，並遽信蔡升富、魏國華、羅嘉慶等具有重
大瑕疵之證詞，而為不利於上訴人之認定，忽略證人於第一審作
證時之有利證詞，已違反證據法則。且上訴人於原審就上開事項
再次請求傳訊蔡升富、郭維啻、魏國華到庭作證，原審不再傳訊
亦未說明理由，顯有應於審判期日調查之證據未予調查之違背法
令。（三）本件並無任何證據足以證明上訴人對於扣案之手槍具
有殺傷力一節，具有認識。原判決認定上訴人知悉扣案之槍、彈
具有殺傷力，顯然缺乏積極之證據等語。
惟查：採證認事，係事實審法院之職權，其對證據證明力所為之
判斷，如未違背經驗法則與論理法則，復已敘述其憑以判斷之心
證理由，即不能任意指為違法。原判決依憑調查證據之結果並綜
合卷內證據資料，認定上訴人有其事實欄所載之未經許可，持有
可發射子彈具有殺傷力之改造手槍、子彈之犯行，已於理由內詳
敘其調查證據之結果及取捨證據認定之理由。並就上訴人否認犯
罪，辯稱：不知道蔡升富用以抵債的東西是槍、彈，也不知扣案
之槍、彈有殺傷力云云，認與事實不符，為卸責之詞，不足採信
，予以指駁。復說明其認定蔡升富持扣案之槍、彈至魏國華住處
，交付供上訴人抵債之時間為九十六年八月十四日等情，其取捨
證據之心證理由。另就其所憑採之證據認均具證據能力，予以論
述。經核原判決並無違反證據法則，亦無判決不備理由等足生影
響判決結果之違法情形。另按證人已由法官合法訊問，且於訊問
時予當事人詰問之機會，其陳述明確別無訊問之必要者，不得再
行傳喚，刑事訴訟法第一百九十六條定有明文。依卷內資料，證
人蔡升富、郭維啻、魏國華均於第一審審理中到庭作證，並接受
檢察官及辯護人交互詰問，及經審判長訊問；又上訴人及其辯護
人於原審準備程序及審判期日，經受命法官及審判長訊問以：尚
有何證據請求調查？均答稱：無。有筆錄在卷可稽（原審卷第六
十七、七十九頁）。從而原審未再傳訊上開證人，自無應於審判
期日調查之證據未予調查之違法情形。上訴意旨(一)至(三)及其他上
訴意旨，係就原審取捨證據與自由判斷證據證明力之職權行使，
及就原判決已經說明理由詳予指駁之事項，徒以自己之說詞，泛
指其為違法，並為單純事實上之爭執，俱難認已符合首揭法定第
三審之上訴要件。綜上，應認上訴人之上訴違背法律上之程式，
予以駁回。
據上論結，應依刑事訴訟法第三百九十五條前段，判決如主文。
中    華    民    國  一○○  年    八    月   十一   日
                      最高法院刑事第四庭
                          審判長法官  林  永  茂  
                                法官  蘇  振  堂  
                                法官  林  立  華  
                                法官  蔡  國  在  
                                法官  陳  春  秋  
本件正本證明與原本無異
                                      書  記  官  
中    華    民    國  一○○  年    八    月   十五   日
                                                       s